臺灣高等法院高雄分院刑事判決　　　　　　　　　九十一年度上訴字第一三二七號
　　上　訴　人　臺灣高雄地方法院檢察署檢察官
　　上　訴　人　甲○○
　　即　被　告
右上訴人等因被告違反毒品危害防治條例案件，不服臺灣高雄地方法院九十一年度訴
字第一二七二號中華民國九十一年五月三十一日第一審判決（起訴案號：臺灣高雄地
方法院檢察署九十年度毒偵字第五二四八號、第五五九一號，移送併辦案號：同署九
十一年度毒偵字第七三一號、第二一八七號），提起上訴，本院判決如左：
    主  文
原判決關於連續施用第一級毒品及定執行刑部分，均撤銷。
甲○○連續施用第一級毒品，累犯，處有期徒刑壹年，第一級毒品海洛因壹包（驗後
淨重零點壹參公克）沒收銷燬之。
其他上訴駁回。
第貳項撤銷改判部分所處之刑及第參項上訴駁回部分所處有期徒刑柒月，玻璃球試管
貳支沒收，應執行有期徒刑壹年伍月，第一級毒品海洛因壹包（驗後淨重零點壹參公
克）沒收銷燬之，玻璃球試管貳支沒收。
    事  實
一、甲○○前於民國（以下同）八十四年間因犯贓物罪，經原審法院判處有期徒刑三
    月，於八十五年十二月二十三日執行完畢。其於八十八年間因犯施用毒品案件，
    經臺灣高雄地方法院檢察署檢察官聲請原審法院以八十八年毒聲字第六一九一號
    裁定送觀察、勒戒後，認有繼續施用毒品之傾向，再聲請該院裁定施以強制戒治
    ，於強制戒治期滿後，業經該署檢察官於九十年三月十六日以九十年度戒毒偵字
    第三六四號不起訴處分在案。詎其仍不知戒絕毒品，又分別基於施用第一級毒品
    海洛因、第二級毒品安非他命之概括犯意，自九十年十一月十九日起至九十一年
    二月五日止，在高雄縣鳳山市○○里○○路○段一五八號九樓住處或友人住處等
    地，將第一級毒品海洛因粉末攙入香煙點火吸食方式，連續施用第一級毒品海洛
    因，又自九十年十一月十九日起至同年十二月三日止，在高雄縣鳳山市○○里○
    ○路○段一五八號九樓住處，將第二級毒品安非他命置於玻璃試管內以火燒烤加
    熱吸食其霧化氣體之方式，連續施用第二級毒品安非他命多次。嗣於九十年十一
    月十九日十二時二十五分許，在高雄縣鳳山市○○路與建國路口為警查獲，並扣
    得其所有之第一級毒品海洛因一包（驗後淨重０‧一三公克）、又同年十二月三
    日二十一時三十分許，在高雄縣鳳山市○○○路與光華路口為警查獲，並扣得其
    所有預備供施用安非他命之玻璃球試管二支，復於九十一年二月五日十六時三十
    五分，至高雄縣鳳山市○○路○段一八八號高雄縣警察局鳳山分局採尿送驗而查
    獲。旋甲○○於九十一年三月二十五日經檢察官認有繼續施用毒品傾向，解送至
    臺灣高雄看守所附設勒戒處所強制戒治。
二、案經高雄縣警察局、高雄市政府警察局小港分局移送臺灣高雄地方法院檢察署檢
    察官偵查起訴及移送併辦。
    理  由
一、右揭事實，業據上訴即被告甲○○供承不諱，並有被告所有之海洛因一包及預備
    供其施用安非他命之玻璃球試管二支扣案可佐，又被告於前二次為警查獲後所採
    集之尿液，經送驗結果，均檢出嗎啡及甲基安非他命陽性反應，有高雄縣政府衛
    生局九十年十二月三十一日九十煙檢字第二○六四號、高雄市立凱旋醫院九十年
    十二月二十日高市凱醫檢字第三○九號煙毒尿液檢驗成績書各一份在卷足稽，被
    告於前述第三次經警查獲時採集之尿液，經送驗結果，亦檢出嗎啡陽性反應，並
    有台灣檢驗科技股份有限公司濫用藥物檢驗報告編號第ＫＺ000000000
    000號一份在卷足稽，而扣案之白色不明粉末壹包，經原審送法務部調查局鑑
    定，經檢驗證明為第一級毒品海洛因，亦有法務部調查局鑑定通知書一紙附卷可
    稽（見原審卷第二十四頁），堪認被告自白應與事實相符，足以採信。再查，被
    告前曾於八十八年間因犯施用毒品案件，經檢察官聲請原審法院以八十八年毒聲
    字第六一九一號裁定送觀察、勒戒後，認有繼續施用毒品之傾向，再聲請原審法
    院裁定施以強制戒治，於強制戒治期滿後，業經該署檢察官於九十年三月十六日
    以九十年度戒毒偵字第三六四號不起訴處分在案等事實，有上開不起訴處分書及
    臺灣高雄地方法院檢察署刑案資料查註紀錄表各一份在卷足資審認，故被告因施
    用毒品案件，前經觀察、勒戒及強制戒治程序，由檢察官為不起訴處分後，五年
    內再犯毒品危害防制條例第十條之罪，經原審法院以九十一年度毒聲字第五八二
    號裁定認有繼續施用毒品之傾向而送強制戒治，亦有臺灣高雄地方法院檢察署檢
    察官執行指揮書一紙在卷可證，是本件事證明確，被告之犯行洵堪認定。
二、核被告甲○○所為，係犯毒品危害防制條例第十條第一項之施用第一級毒品罪及
    同條第二項之施用第二級毒品罪。其先後多次施用海洛因、安非他命之行為，均
    時間緊接，且反覆為之，所犯又各係同一罪名之罪，顯均係基於概括犯意為之，
    均應依連續犯規定論以一罪，並均加重其刑。至被告先後持有海洛因、安非他命
    之多次行為，亦各係基於概括之犯意為之，本亦應以連續持有論，惟其持有後進
    而施用，其多次持有之底度行為應均被其施用之高度行為所吸收，故均不另論持
    有毒品罪。又被告所犯施用第一級毒品及施用第二級毒品二罪之間，犯意各別，
    行為互殊，應予分論併罰。再查被告前於八十四年間因犯贓物罪，經台灣高雄地
    方法院判處有期徒刑三月，於八十五年十二月二十三日執行完畢，此有臺灣高等
    法院被告全國前案紀錄表在卷足憑，其受有期徒刑之執行完畢後，五年以內再犯
    本件有期徒刑以上之罪，為累犯，應依刑法第四十七條規定加重其刑，並依法遞
    加重之。另被告於九十年十二月三日第二次為警查獲後，至九十一年二月五日十
    六時三十五分止之施用第一級毒品海洛因部分，雖未經檢察官起訴，然此部份與
    起訴部分之犯罪事實，既有連續犯之裁判上一罪關係，自為起訴效力所及，本院
    自得併予審理。
三、原審對被告施用第一級毒品海洛因部分予以論罪科刑，固非無見，惟查被告尚於
    九十年十二月三日第二次為警查獲後，至九十一年二月五日十六時三十五分止，
    承前概括犯意，在不詳地點施用第一級毒品海洛因，已如前述，原審未及併予審
    判，尚有未洽，公訴人上訴意旨，執此指摘原判決此部分不當，即有理由，自應
    由本院將原判決關於連續施用第一級毒品及定執行刑部分，予以撤銷改判，審酌
    被告於毒品危害防制條例施行前即有施用毒品不良素行，經送勒戒、觀察及強制
    戒治，由檢察官為不起訴處分後，仍未戒絕毒品，再犯相同之罪，顯見其戒毒意
    志不堅，並無戒除毒害之決心，惟其施用毒品乃自戕一己之身體健康，尚未害及
    他人，且其犯後已坦承犯行，態度良好等一切情狀，量處有期徒刑一年。扣案第
    一級毒品海洛因壹包（驗後淨重零點壹參公克），應依毒品危害防制條例第十八
    條第一項規定，宣告沒收銷燬之。至鑑驗耗損之海洛因毒品，既已滅失，無庸再
    諭知沒收銷燬。
四、至被告施用第二級毒品安非他命部分，原審因而適用毒品危害防制條例第十條第
    二項、刑法第十一條前段、第五十六條、第四十七條、第三十八條第一項第二款
    之規定，並審酌被告於毒品危害防制條例施行後，復因施用毒品，經勒戒、觀察
    及強制戒治，由檢察官為不起訴處分後，仍未戒絕毒品，再犯相同之罪，顯見其
    戒毒意志不堅，並無戒除毒害之決心，有再度入監矯治必要，惟其施用毒品乃自
    戕一己之身體健康，尚未害及他人，且其犯後已坦承犯行，態度良好等一切情狀
    ，量處有期徒刑七月，扣案之玻璃球試管二支，係被告查獲前所購入預備供其施
    用安非他命之器具，亦經其供明在卷，為被告所有預備供犯罪所用之物，併依刑
    法第三十八條第一項第二款規定宣告沒收；其認事用法均無不合，量刑亦屬適當
    ，被告上訴意旨，指摘原判決量刑過重，為無理由，應予駁回。
五、被告甲○○前述撤銷改判部分所處之刑及上訴駁回部分所處之刑，應依法定其應
    執行刑如主文第四項所示。
據上論結，應依刑事訴訟法第三百六十八條、第三百六十九條第一項前段、第三百六
十四條、第二百九十九條第一項前段、毒品危害防治條例第十條第一項，第十八條第
一項，刑法第十一條、第五十六條、第四十七條、第五十一條第五款、第九款，判決
如主文。
本案經檢察官陳國全到庭執行職務。
中    華    民    國      九十一      年      九      月      十九      日
                臺灣高等法院高雄分院刑事第七庭
                                  審判長法官  李春昌
                                        法官  莊飛宗
                                        法官  黃憲文
右正本證明與原本無異。
關於施用第一級毒品部分，如不服本判決應於收受本判決後十日內向本院提出上訴書
狀，其未述上訴理由者，並得於提起上訴後十日內向本院補提理由書狀（均須按他
造當事人之人數附繕本)「切勿逕送上級法院」，其餘部分不得上訴。
                                      書記官  黃英彥
中    華    民    國      九十一      年      九      月      二十      日
附錄：本判決論罪科刑法條：
毒品危害防制條例第十條：
施用第一級毒品者，處六月以上五年以下有期徒刑。
施用第二級毒品者，處三年以下有期徒刑。
                                                                        Ｋ
